

JULIAN BATTAGLINO

FRONT END WEB DEVELOPER

Soy un desarrollador web autodidacta, pragmático y resolutivo, con una amplia experiencia en diversas tecnologías. Mi dominio incluye HTML5, CSS3, SASS, SCSS, JavaScript, jQuery, React.js, Next.js, Node.js y NPM. La pasión por mi trabajo me impulsa a utilizar estas tecnologías de manera eficaz y a mantenerme actualizado en las últimas tendencias del desarrollo web. Estoy constantemente aprendiendo y listo para enfrentar nuevos retos y desafíos en este dinámico campo de la tecnología.

CONTACT

+54 3413 802958
julianbattaglino@gmail.com
https://www.linkedin.com/in/julianbattaglino
https://github.com/julianbattaglino
https://www.julianbattaglino.com.ar

INFO

Nombre y apellido: Julián Battaglino

Edad: 39 años

Fecha de nacimiento: 03/07/85

SKILLS

HTML5 · CSS3 · SASS · SCSS · Js · Jquery
React.js · Next.js · Node.js · NPM
Git · Github · Heroku
Wordpress Core · Custom Themes ·
Woocomerce · SEO · SEM

DESIGN

Photoshop · Figma · Adobe XD

EDUCATION

E.E.M N° 432 "Bernardino Rivadavia"

1998 - 2003 | Bachillerato, Humanidades y Ciencias Sociales.

IDETEL

2017 - Curso de Certificación Redes sobre voz IP

CODERHOUSE

2022 - en curso | Carrera de Desarrollo Full Stack

CODERHOUSE

2022 | Carrera de Desarrollo Front End

CERTIFICATIONS

Coderhouse

Carrera de Desarrollo Frontend React

https://www.coderhouse.com/certificados/632b62b2cleb660 019ae46e3

Coderhouse

Curso React Js

https://www.coderhouse.com/certificados/632016fd4d3da200 lae5l357

FreeCodeCamp

Front End Development Libraries (Bootstrap - jQuery - SASS - React & Redux)

https://www.freecodecamp.org/certification/julianbattaglino/front-end-development-libraries

FreeCodeCamp

JavaScript Algorithms and Data Structures

https://www.freecodecamp.org/certification/julianbattaglino/javascript-algorithms-and-data-structures

FreeCodeCamp

Responsive Web Design - HTML5 | CCS3 | CCS Flexbox | CCS Grid

EXPERIENCE

Studio Krass

2017 - actualidad

Front-End Developer | Web Developer | Owner

 $\cdot \mathsf{HTML5} \cdot \mathsf{CSS3} \cdot \mathsf{SASS} \cdot \mathsf{Javascript} \cdot \mathsf{jQuery} \cdot \mathsf{React.js} \cdot \mathsf{Next.js} - \mathsf{PHP} \cdot \mathsf{Wordpress} \, \mathsf{Core}/\mathsf{Codex} \cdot \mathsf{Wordpress} \, \mathsf{Themes} \cdot \mathsf{E-commerce} \cdot \mathsf{SEO} \cdot \mathsf{SEM} \cdot \mathsf{NODE.js} \cdot \mathsf{NPM} \cdot \mathsf{GIT} \cdot \mathsf{GITHUB}$

Netco Real Estate NetCo by Sole Oroná

jul. 2022 - actualidad

Freelance Front End Web Developer

Freelance web developer - Desarrollo de Sitios web | Landing Page para edificios y/o proyectos nuevos, para empresa desarrolladora inmobiliaria ubicada en Beccar, Provincia de Buenos Aires, Argentina. Configuración de codigos Facebook Pixel, Google Analitycs, Google Ads Conversion, Email Marketing.

HA Emprendimientos

oct. 2020 - 2023

Freelance Front End Web Developer

Freelance web developer - Desarrollo de Sitios web | Landing Page para edificios y/o proyectos nuevos, para empresa desarrolladora inmobiliaria ubicada en Beccar, Provincia de Buenos Aires, Argentina. Configuración de codigos Facebook Pixel, Google Analitycs, Google Ads Conversion, Email Marketing.

Freelance

mar. 2017 - mar. 2018

Jr Android Developer - UX UI Designer

 $\label{eq:local_problem} And roid \ Front \ End \cdot UI/UX \ Designer \ And roid \ Apps \cdot Experiencia \ en \ and roid \ native \ apps \ Java \cdot MVVM \cdot Dagger \cdot Rx \ Java \cdot Retrofit \cdot Room \ y \ librerías \ populares \ (Picasso, Glide, Gson, Butter Knife, Ok Http...)$

DF TECH S.R.L

mar. 2017 - mar. 2018

Tecnico de Seguridad Electronica

Seguridad informática: Acceso remoto - Servidores - Controles de acceso - Dvr, Nvr (Hikvision) - Alarmas (DSC, Marshall, Alonso) Porteros Commax, Hikvision, Dahua.

Telefonía: Centrales telefónicas analógicas (Siemens, Panasonic) Centrales telefónicas Ip PBX (Xorcom, Yealink, Yeastar) Instalación y programación - Block Siemons

Redes: Rack de comunicaciones - Redes Ethernet - Redes Wi-Fi, - Access point (Unifi) - Cableado estructurado y topología de redes (Cat 5, Cat 6) - Multíparas

Terragene

ene. 2016 - ene. 2017 Operario de producción

Empleado de Servicios de Apoyo a la Producción

Selecsa S.R.L

ene. 2011 - ene. 01-2013

Técnico de Redes Informaticas

- Servicio de asistencia posventa, instalación, reconfiguración, filtrado de líneas y centrales telefónicas.
- Instalación de terminales ip, y telefonía convencional.
- ADSL: Servicios residenciales y corporativos. Instalación masiva de equipos ADSL.

C.P.E Informática S.A

2010 - 2011

Técnico En mantenimiento e instalación

Instalación de circuito cerrado de tv (Cctv) y mantenimiento del mismo en sucursales de hipermercados coto de capital federal y provincia de bs.as. · Servicio técnico de cableado estructurado en LAN y Telefonía · Servicio técnico para racks de comunicaciones · Servicio técnico de circuito cerrado de tv (Cctv)

Dirección De Restauración De La Municipalidad De Rosario

2004 - 2008

Técnico Auxiliar Restaurador

Sector Restauración de monumentos y/o esculturas históricas), Rosario, Santa Fe.